臺灣臺中地方法院刑事判決　　　　　　　99年度訴字第3209號
公　訴　人　臺灣臺中地方法院檢察署檢察官
被　　　告　楊昀蓁
上列被告因違反藥事法案件，經檢察官提起公訴（99年度偵字第
11442號），本院判決如下：
    主    文
楊昀蓁共同犯藥事法第八十三條第四項之販賣禁藥未遂罪，處有
期徒刑參月。緩刑貳年，並向指定之政府機關、政府機構、行政
法人、社區或其他符合公益目的之機構或團體，提供陸拾小時之
義務勞務。緩刑期間付保護管束。扣案如附表編號1-2號所示驗
餘之禁藥沒收。
    犯罪事實
一、楊昀蓁係址設(改制後)臺中市○○區○○路1段13之12號「
    愛的禮物情趣屋」之負責人，其明知真實姓名年籍均不詳之
    成年男子，於民國99年2月間某日，在上址其所經營之情趣
    屋請楊昀蓁於店內寄賣之「金剛噴霧劑」（內含「Lidocain
    e」西藥成分）及「TOP潤滑藥膏」（內含「Lidocaine」及
   「Dibucaine」西藥成分）各1盒，均係屬未經核准擅自輸入之
    禁藥，竟為營利而應允在店內寄賣該成年人所交付之「金剛
    噴霧劑」及「TOP潤滑藥膏」禁藥各1盒，而與該成年男子共
    同基於販賣禁藥以營利之犯意聯絡，約明由楊昀蓁將該「金
    剛噴霧劑」及「TOP潤滑藥膏」禁藥各1盒在店內以新臺幣（
    下同）1千元價格出售，販賣所得由2人平分，嗣楊昀蓁且將
    上開「金剛噴霧劑」禁藥1盒陳列在上址店內架上供來店之
    不特定客人選購。嗣於99年4月17日凌晨0時20分許，警察陳
    信宏、楊國誌2人著便服執行查緝偽藥勤務，行經上址「愛
    的禮物情趣屋」，先由陳信宏喬裝顧客進入該店內並在店內
    陳列架上看見「金剛噴霧劑」禁藥1盒及「威力鋼猛男神奇
    液」1盒(「威力鋼猛男神奇液」亦係上開成年人男子所同時
    寄賣，惟核非禁藥、偽藥，另詳後述)，陳信宏即至櫃檯向
    楊昀蓁詢價並詢問有無其他產品，旋陳信宏即佯稱價格太貴
    並即走出店外會同楊國誌一起再度進入店內並確認上開「金
    剛噴霧劑」禁藥1盒及「威力鋼猛男神奇液」1盒仍在陳列架
    上後，即向楊昀蓁表明身分而當場查獲，並在店內陳列架上
    扣的上開「金剛噴霧劑」禁藥1盒及「威力鋼猛男神奇液」
    各1 盒，另由楊昀蓁將櫃檯下之上開「TOP潤滑藥膏」禁藥
    拿出交予警察查扣，而查獲上情。
二、案經臺中市警察局第五分局報告臺灣臺中地方法院檢察署檢
    察官偵查起訴。
    理    由
壹、證據能力部分：
    按現行刑事訴訟法為保障被告之反對詰問權，排除具有虛偽
    危險性之傳聞證據，以求實體真實之發見，於該法第159條
    第1項明定被告以外之人於審判外之言詞或書面陳述，除法
    律有規定者外，不得作為證據。而刑事訴訟法第159條之1至
    159條之4有傳聞法則之例外規定，且被告以外之人於審判外
    之陳述，雖不符前4條之規定，而經當事人於審判程序同意
    作為證據，法院審酌該言詞陳述或書面陳述作成時之情況，
    認為適當者，亦得為證據；當事人、代理人或辯護人於法院
    調查證據時，知有第159條第1項不得為證據之情形，而未於
    言詞辯論終結前聲明異議者，視為有前項之同意，刑事訴訟
    法第159條之5定有明文。查本件經本院於審理期日踐行調查
    證據程序之被告以外之人於審判外之書面、言詞陳述，公訴
    人及被告於本院審理時對於證據能力均未聲明異議，本院審
    酌後認為該等證據均為本院事實認定之重要依據，作為本案
    之證據均屬適當，故依刑事訴訟法第159條之5規定，均具有
    證據能力。至於承辦員警所提出之現場照片，因不具供述性
    ，屬於非供述證據，並無傳聞法則之適用，該等證據既無非
    法取得之問題，復經本院踐行調查證據程序，其證據能力自
    無疑問，併予敘明。
貳、實體部分：
一、訊據被告楊昀蓁對於上揭因不詳之成年人向其表示要在被告
    所經營之上址店內寄賣「金剛噴霧劑」、「TOP潤滑藥膏」
    及「威力鋼猛男神奇液」各1盒等產品，每盒售價為1千元，
    販賣所得由其2人平分，被告為營利而應允，嗣並將「金剛
    噴霧劑」及「威力鋼猛男神奇液」各1盒放在店內陳列架上
    供不特定客人選購；及前揭警察如何喬裝客人佯裝購物而為
    警查獲等事實均坦承不諱，核與證人楊國誌於審理中結證：
    當天伊與陳信宏均穿便衣一起執行查緝偽藥的勤務，經過該
    處看到本案的情趣店，伊有跟陳信宏一起進去，伊進入之後
    有看到供顧客選購產品的架上有「威力鋼猛男神奇液」及「
    金剛噴霧劑」各1盒。另櫃檯下方還有「TOP潤滑藥膏」及「
    路易16瑞士潤滑液」這2種。伊當場有問被告扣案產品的來
    源，被告表示是人家寄賣的等語情節相符，並與證人陳信宏
    於審理中結證：當天伊與楊國誌均著便服到上址情趣店，由
    伊先進入店內，伊進入店內後看到中間靠後面的架上的地方
    ，有擺放類似壯陽藥的物品，然後伊詢問老闆即在庭被告價
    錢及有無其他產品，並向被告說價錢太貴，伊沒有買就走出
    去，並對楊國誌說明，接著伊與楊國誌就再進入店內，看到
    架上的產品還在，伊等告知被告這個產品沒有經過衛生署核
    准，涉嫌違反藥事法，就在現場將產品查扣回去偵辦。伊印
    象中警卷照片上之威力鋼猛男神奇液產品1盒有在架子上，
    且架子上之產品不只1種，約有2、3盒，但架上之其他產品
    種類為何伊已忘記了。又被告應是在伊等表明警察身份後才
    將未陳列在架子上之其他產品拿出來等語情節相符。且查：
(一)按輸入藥品，均應將欲輸入藥品之成分、規格、性能、製法
    之要旨、檢驗規格與方法及有關資料或證件，連同標籤、仿
    單及樣品申請中央衛生主管機關查驗登記，經核准發給藥品
    許可證後，始得製造或輸入，藥事法第39條第1項定有明文
    。本件扣案之「金剛噴霧劑」內含「Lidocaine」西藥成分
    ，行政院衛生署未曾核准品名為「金剛噴霧劑」之藥品；「
    TOP潤滑藥膏」內含「Lidocaine」及「Dibucaine」西藥成
    分，且查無詳細中、英文成份、含量、用途、用量等資料，
    行政院衛生署核准含「Dibucaine」外用軟膏劑之藥品許可
    證適應症為「昆蟲咬傷或皮膚刺激所引起之疼痛及騷癢」等
    節，有臺中縣衛生局99年6月3日、99年6月17日函、行政院
    衛生署食品藥物管理局99年8月25日檢驗報告書、行政院衛
    生署99年10月14日函、行政院衛生署食品藥物管理局99年12
    月13日函(見99年度核交字第720號偵查卷第2頁、99年度偵
    字第1142號偵查卷第20頁、25頁、28-30頁、本院卷第18-19
    頁)在卷可稽。是上開「金剛噴霧劑」及「TOP潤滑藥膏」既
    未經行政院衛生署核准輸入及銷售，則該等藥物皆屬藥事法
    第22條第1項第2款所稱未經核准擅自輸入之禁藥，亦可認定
    。
(二)被告於偵查中先係辯稱：「(你何時進貨？)約查獲前3、4天
    ，這是別人寄賣的。」、「是對方跟老闆說好後，我再依老
    闆指示去賣。」、「(你的老闆叫什麼名字？)我只知道姓陳
    ，因為我才剛到不久。」、「(何人寄賣？)我不清楚。」、
    「(你在賣的時候，你不覺的奇怪？)雖然有點奇怪，但是我
    也不是很了解。」云云(見偵卷第17-18頁)；嗣於本院行準
    備程序時又辯稱：「(實際老闆是誰？)楊嘉瑞，他是老闆，
    他與我沒有關係。」、「(他人現在何處？)我不知道。」、
    「(你何時受僱？)被查獲前約半年受楊嘉瑞僱，薪資1月1萬
    7、8千元，我負責顧店，楊嘉瑞差不多1個月來店2次，但沒
    有固定時間來，他要來之前不會通知我說他要過來。」、「
    (這間店的營收如何交給楊嘉瑞？)月底時拿給楊嘉瑞。」、
    「(楊嘉瑞每月月底都會來收錢？)是。」、「他月中還會來
    1次。」、「(店內進貨誰決定？)楊嘉瑞叫我決定。」、「(
    本案被查扣的藥物進貨是誰決定？)我。」、「那(本案產品
    )是寄賣，那個男生我不知道其真實姓名，只知道他姓陳，
    他沒有給我名片，也沒有給我聯絡電話，，他說他姓陳，沒
    有告訴他的姓名，是1個約50、60歲的老頭子。」、「他對
    我說不用本錢，寄在你這邊，賣多少算多少，我就讓它寄賣
    。」、「(他寄賣你們店有何好處？)沒有。」、「(沒有好
    處，為何要讓陌生人寄賣？)賣完才有算錢。」、「(如何算
    ？)他說賣1千元我可以抽500元。」、「(陳姓男子何時寄賣
    ？)被查扣前幾2、3個星期，大概3月底時寄賣。」、「(警
    詢時所述是否實在？)實在。」、「(提示偵卷第5頁背面，
    為何警訊時說是99年2月時販售？)警詢時所述賣的時間實在
    ，今日時隔已久，記憶比較不清楚。」、「(對方寄賣時，
    你都沒有方法與他聯絡，如何與他拆帳？)他說久久來1次，
    其實我也不敢賣，都放在旁邊。」、「(你都讓他寄賣了，
    你為何不敢賣？)我覺得不太妥當。」、「(為何覺得不太妥
    當？)因為我在店前面也有擺檳榔攤，後來我想說沒空處理
    那些，想說等他來了之後就要還給他，不要幫他賣了，那只
    有一點東西而已。」、「(那些東西有無佔空間？)『沒有』
    ，我放在桌子旁邊。」、「(客人來是否可以看到？)看不到
    。」、「(你放在桌子下面，警察去查扣時也是在桌下查扣
    ？) 是。」、「(所以從那個人離開之後，到警察查扣前，
    你都沒有動過該藥品？)都沒有動過。」、「(這樣顧客如何
    知道有這些藥品？)我沒有跟客人講，沒有賣。」、「(既然
    如此當初為何要接受陳姓男子寄賣？)想說不用本錢，加減
    賺。」、「(從99年2月接受寄賣到警察查扣為止，該陳姓男
    子有無再到店內？)都還沒有來過。」云云。嗣於審理中經
    證人楊國誌到庭結證後，被告始於審理中當庭直承：「(對
    證人楊國誌之證言有何意見？)當時是另外警察來假裝客人
    要來買，我介紹放在架上的產品金剛噴霧劑和威力鋼猛男神
    奇液，警察對我說他要買男生用的東西，我就跟他介紹金剛
    噴霧劑、威力鋼猛男神奇液，..。」、「(警察當天去查獲
    時，是否有部分產品在架上，有部分產品是在你櫃檯下面？
    )好像是。」、「(扣案的這些藥品如何來的？)都是對方來
    說要寄賣，不用本錢，我想說小孩要唸書多少賺一點。」、
    「(是誰決定要讓對方寄賣這些藥？)是我，這間是我負責的
    。」、「(楊嘉瑞是誰？)楊嘉瑞他是名義負責人，我因為有
    卡債不能登記為負責人，所以請他出名幫我登記，實際上我
    是老闆。」等語。雖被告於審理中另又辯稱：「(你什麼時
    候把產品放在架上的？)..差不多警察來查獲的前2天，我就
    把產品陳列在架子上，如果客人看到要買可以買。」、「(
    既然是要寄賣賺錢，你為什麼不把所有產品都放在架子上？
    )架子上還有其他東西要擺上，還有按摩棒，所以我只有擺2
    種上去而已，因為生意也不好，我也不想做了。」、「(你
    剛說對方寄賣交給你1個月之後你才放在架子上，是否如此
    ？)對。」、「(為什麼要隔1個月之後才放在架子上？) 因
    為生意不好，我只有擺這2種，因為我本來不想做。」、「(
    後來為何又擺上去？)因為有空間。」云云。惟徵諸被告於
    偵查中即陳稱：伊有覺的奇怪等語，於準備程序中陳承：「
    ..其實我也不敢賣..。」、「(你都讓他寄賣了，你為何不
    敢賣？)我覺得不太妥當。」等語；被告於審理中直承：伊
    是為了想多賺點錢才讓上開成年人寄賣等語；及被告如真不
    知上開藥品係屬未經核准擅自輸入之禁藥，依法不得販賣，
    則被告豈有不敢販賣之理，且上開扣案產品體積小，數量又
    少，有該等藥品扣案可佐，並有該等藥品之照片在卷可參，
    被告辯稱因佔空間才未全部上架云云，亦與常情不符等節，
    被告就上開產品係屬未經核准擅自輸入之禁藥乙節顯然知之
    甚明，惟為多賺點錢仍應允在店內寄賣至明。此外，復有上
    開扣案之「金剛噴霧劑」、「威力鋼猛男神奇液」、「TOP
    潤滑藥膏」各1盒可資佐證。綜上所述，被告自白部分核與
    事實相符堪可採信。被告所持辯解則核係事後避重就輕之詞
    ，尚難憑採。本案事證明確，被告犯行堪以認定。
二、
(一)按所謂受寄賣者，係指受他人之託寄而伺機販賣，其於受託
    寄而持有，非屬販入，自不能以其受寄賣，即認已著手販賣
    而屬販賣既遂，但其於受寄賣後，如已著手販賣，雖未賣出
    ，如該罪有處罰未遂者，自應成立販賣未遂罪(最高法院89
    年度臺非字第179號判決意旨參照)。查，本件雖係警察喬裝
    顧客偽稱欲購買前揭禁藥，而無實際購買之真意，但上開禁
    藥既係不詳之成年人寄賣，被告早有販賣禁藥之故意，且將
    其中之「金剛噴霧劑」禁藥上架陳列待售，待警察佯裝顧客
    進入店內後復曾向被告詢價及問有無其他產品，旋始佯稱價
    格太高而不願購買，事實上其2人不能真正完成買賣禁藥之
    行為，惟被告於受寄賣後既復著手於販賣行為，僅因係警察
    喬裝顧客因素而未賣出，即仍應論以藥事法第83條第4項、
    第1項之明知為禁藥而販賣未遂罪(最高法院89年度臺非字第
    179號判決、85年度第4次刑事庭會議決議意旨參照)。再按
    比較罪之重輕，應以所犯法條之本刑為標準，未遂犯應否減
    刑，屬於科刑範圍，於法定本刑之重輕，不生影響，自不能
    於減輕後，始行比較。按意圖販賣而陳列禁藥罪與販賣禁藥
    未遂罪之法定本刑雖相同，販賣部分雖僅在未遂階段，然刑
    法第25條第2項未遂犯得減輕其刑之規定，屬刑法總則所定
    之減輕原因，並非法定刑之減縮，其法定本刑與販賣既遂無
    異，不得依未遂規定減輕其刑後與意圖販賣而陳列禁藥之法
    定刑比較其輕重，是該兩罪之法定刑仍屬相同，自應依各該
    犯罪之情節，比較其輕重，查本件被告意圖販賣而陳列禁藥
    之目的即在於販賣，其既已著手販賣禁藥，雖販賣之行為尚
    屬未遂，但就對於國人健康危害之程度而言，顯較諸單純意
    圖販賣而陳列之行為，與實害更為貼近，綜合前開情節以觀
    ，自以販賣禁藥未遂之情節較重。
(二)是核被告所為，係犯藥事法第83條第4項、第1項之明知為禁
    藥而販賣未遂罪。查，被告於為警查獲時即向警陳明上開禁
    藥係不詳之成年人所寄賣，業據證人楊國誌於審理中結證在
    卷，且被告於偵查及審理中亦均一再供稱上開禁藥係不詳之
    成年人所寄賣等語不移，復查無其他積極證據足認上開禁藥
    確係先經被告基於販賣之營利意圖而販入，則起訴書誤認上
    開禁藥係被告「販入」，並認被告係涉犯藥事法第83條第1
    項之明知為禁藥而販賣既遂罪，即有未洽，惟其起訴之基本
    事實既屬同一，本院仍應予審理。再按刑事訴訟法第300 條
    規定，有罪之判決，得就起訴之犯罪事實，變更檢察官所引
    應適用之法條。所謂變更法條，係指罪名之變更。本件檢察
    官對被告係以藥事法第83條第1項之明知為禁藥而販賣既遂
    罪嫌起訴，經本院審理結果，認其係犯藥事法第83條第4項
    、第1項之明知為禁藥而販賣未遂罪，因其罪名同為「販賣
    禁藥」，僅販賣行為態樣有既遂、未遂之分，自無庸變更起
    訴法條(最高法院98年度臺上字第3274號判決意旨參照)。又
    被告意圖販賣而陳列禁藥之低度行為應為販賣禁藥未遂之高
    度行為所吸收，不另論罪。又被告已著手實施販賣禁藥之行
    為而未遂，為未遂犯，爰依刑法第25條第2項規定，減輕其
    刑。再被告與上開不詳之成年人間就上開犯行，具有犯意聯
    絡與行為分擔，均為共同正犯。爰審酌被告前無犯罪紀錄，
    有臺灣高等法院被告前案紀錄表1份在卷可稽，素行尚佳；
    其因一時貪念應允在上開情趣店內寄賣上揭禁藥而為本案犯
    行，所寄賣之禁藥僅有「金剛噴霧劑」及「TOP潤滑藥膏」
    各1盒，數量不多，且未及賣出即為警查獲，所生危害非鉅
    ；被告犯罪後坦承大部分犯行之態度暨考量其犯罪動機、目
    的、智識程度、生活狀況等一切情狀，量處如主文所示之刑
    。又被告前未曾因故意犯罪受有期徒刑以上刑之宣告，有臺
    灣高等法院被告前案紀錄表1份附卷可稽，本院審酌被告因
    一時貪慾致罹刑章，犯罪後尚能直承大部分犯行，其經此偵
    審科刑之教訓後，當知所警惕，信無再犯之虞，本院因認上
    揭對其所宣告之刑，以暫不執行為適當，爰併諭知緩刑2年
    ，以啟自新。又被告意圖營利率為本案販賣禁藥未遂行為，
    守法觀念顯有不足，為使被告於緩刑期間內，能深知戒惕，
    避免緩刑之宣告遭撤銷，且導正其行為與法治之觀念，爰併
    宣告其於緩刑期間內，向指定之政府機關、政府機構、行政
    法人、社區或其他符合公益目的之機構或團體，提供60小時
    之義務勞務，並依刑法第93條第1項第2款之規定，應於緩刑
    期間付保護管束，期能使被告於義務勞務過程及保護管束期
    間，確切明瞭其行為所造成之損害，並培養正確法治觀念。
    至於被告究應向何政府機關、政府機構、行政法人、社區或
    其他符合公益目的之機構或團體提供義務勞務，屬執行之問
    題，應由執行檢察官斟酌全案情節及各政府機關、政府機構
    、行政法人、社區或其他符合公益目的之機構或團體之需求
    ，妥為指定。
三、按違禁物係指依法令禁止製造、運輸、販賣、持有及行使之
    物而言。藥事法對偽藥及禁藥，並無禁止持有規定，則除其
    他法令另有禁止製造、運輸、販賣、持有及行使規定外（如
    安非他命，麻醉藥品管理條例第13條規定，不得非法輸入、
    製造、運輸、販賣、持有、施打或吸用，屬違禁物），偽藥
    及禁藥，並非均屬違禁物，最高法院85年度臺上字第4545號
    判決意旨參照。次按藥事法第79條第1項規定「查獲之偽藥
    或禁藥，沒入銷燬之」，上開沒入銷燬規定，係列於藥事法
    第8章「稽查及取締」內，而非列於第9章之「罰則」，其性
    質應屬行政秩序罰，屬行政機關行政程序科罰之權限，法院
    自不得越權於判決內諭知沒入銷燬（最高法院92年度臺上字
    第2718號判決參照）。惟扣案如附表編號1、2號所示之驗餘
    禁藥，尚未經衛生主管機關處分沒入銷燬，且屬被告之共同
    正犯所有供其等共同正犯本案犯罪所用之物，爰依刑法第38
    條第1項第2款規定，予以宣告沒收。至鑑驗用罄之禁藥，既
    已用罄滅失，毋庸再予宣告沒收。
四、公訴意旨另略以：被告在上址店內所販賣之禁藥除上揭經本
    院本院判決有罪部分之「金剛噴霧劑」及「TOP潤滑藥膏」
    各1盒外，尚包括含有Menthol西藥成份之「威力鋼猛男神奇
    液」1盒云云。惟查：
(一)藥事法第22條所稱禁藥，係指藥品有左列各款情形之一者：
    經中央衛生主管機關明令公告禁止製造、調劑、輸入、輸
    出、販賣或陳列之毒害藥品。未經核准擅自輸入之藥品。
    但旅客或隨交通工具服務人員攜帶自用藥品進口者，不在此
    限。前項第款自用藥品之限量，由中央衛生主管機關會同
    財政部公告之，藥事法第22條定有明文。又藥事法所稱偽藥
    ，係指藥品經稽查或檢驗有左列各款情形之一者：未經核
    准，擅自製造者。所含有效成分之名稱，與核准不符者。
    將他人產品抽換或摻雜者。塗改或更換有效期間之標示
    者，藥事法第20條亦定有明文。而藥事法所稱之藥品，係指
    下列各款之一之原料藥及製劑：載於中華藥典或經中央衛
    生主管機關認定之其他各國藥典、公定之國家處方集，或各
    該補充典籍之藥品。未載於前款，但使用於診斷、治療、
    減輕或預防人類疾病之藥品。其他足以影響人類身體結構
    及生理機能之藥品。用以配製前三款所列之藥品，亦為藥
    事法第6條所明定。經查，行政院衛生署食品藥物管理局99
    年8月25日FDA研字第0990045929號檢驗報告書係記載「金剛
    噴霧劑」檢出Lidocaine「西藥成分」；「TOP潤滑藥膏」檢
    出Lidocaine及Dibucaine「西藥成分」；「威力鋼猛男神奇
    液」檢出Menthol「成份」，有該檢驗報告書1份在卷可稽(
    見99年度偵字第1142號偵查卷第25頁)，且經本院再函詢行
    政院衛生署食品藥物管理局結果，認：「金剛噴霧劑」含有
    Lidocaine成分，行政院衛生署核准含該成份之藥品許可證
    ，作為「局部麻醉」之醫療用途，該產品應以藥品列管；「
    TOP潤滑藥膏」檢出Lidocaine及Dibucaine成份，行政院衛
    生署核准含該2成份之藥品許可證，作為「局部麻醉」及「
    緩解昆蟲咬傷或皮膚刺激所引起之疼痛及騷癢」之醫療用途
    ，該產品應以藥品列管；「威力鋼猛男神奇液」檢出Mentho
    l成份，因Menthol用途廣泛，「可用於藥品、化妝品....等
    。」，若以此單一成份而據以判定該產品是否應列屬藥品管
    理，尚嫌不足，且亦無法據以判定，故Menthol成份於此產
    品亦無法據以判定是否列屬西藥成份等情，有行政院衛生署
    食品藥物管理局99年12月13日函、100年3月24日函、100年5
    月11日函各1份在卷可憑(見本院卷第18-19頁、第27頁、第
    29頁)。此外復無其他積極證據足認上開檢出Menthol成份之
    「威力鋼猛男神奇液」係屬藥事法所列管之「藥品」，則被
    告就「威力鋼猛男神奇液」部分即難遽以藥事法第84條之販
    賣禁(偽)藥罪相繩，既不能證明被告此部分犯嫌，本應就被
    告此部分犯嫌判決無罪，惟因起訴書認被告此部分犯嫌與上
    開經判決有罪部分，具有實質上一罪關係，爰不就被告此部
    分犯嫌另為無罪之諭知，附此敘明。
據上論斷，依刑事訴訟法第299條第1項前段，藥事法第83條第4
項、第1項，刑法第11條前段、第28條、第25條第2項、第74條第
1項第1款、第2項第5款、第93條第1項第2款、第38條第1項第2款
，判決如主文。
中    華    民    國   100    年    7     月    8     日
                  刑事第十一庭審判長法  官  林慧英
                                    法  官  王世華
                                    法  官  江奇峰
以上正本證明與原本無異。
如不服本判決應於收受判決後10日內向本院提出上訴書狀，並應
敘述具體理由；其未敘述上訴理由者，應於上訴期間屆滿後20日
內向本院補提理由書（均須按他造當事人之人數附繕本）「切勿
逕送上級法院」。
                                  書記官  林素珍
中    華    民    國   100    年    7     月    8     日
附錄論罪科刑法條：
藥事法第83條
明知為偽藥或禁藥，而販賣、供應、調劑、運送、寄藏、牙保、
轉讓或意圖販賣而陳列者，處 7 年以下有期徒刑，得併科新臺
幣 5 百萬元以下罰金。
犯前項之罪，因而致人於死者，處 7 年以上有期徒刑，致重傷
者，處 3 年以上 12 年以下有期徒刑。
因過失犯第 1 項之罪者，處 2 年以下有期徒刑、拘役或科新臺
幣 30 萬元以下罰金。
第 1 項之未遂犯罰之。
附表：
┌─┬─────────┬────┬────────┐
│編│名稱              │數量    │含有之西藥成分  │
│號│                  │        │                │
├─┼─────────┼────┼────────┤
│1 │「金剛噴霧劑」    │1盒     │Lidocaine       │
│  │                  │        │                │
├─┼─────────┼────┼────────┤
│2 │「TOP潤滑藥膏」   │1盒     │Lidocaine及Dibuc│
│  │                  │        │aine            │
└─┴─────────┴────┴────────┘